臺灣臺北地方法院交通事件裁定　　　　　　　九十年度交聲字第一三八六號
　　異議人即
　　受處分人　甲○○
右列受處分人因違反道路交通管理處罰條例案件，對於臺北市交通事件裁決所中華民
國九十年十二月六日所為之處分 (原處分案號：北市裁三字第駕裁二二-Ｍ0000
0000號)聲明異議，本院裁定如左：
        主      文
異議駁回。
        理      由
一、按行車速度，依標誌或標線之規定，無標誌或標線者，在市區道路之時速不得超
    過五十公里，在郊外道路時速不得超過六○公里，道路交通安全規則第九十三條
    第一項第一款定有明文。汽車駕駛人，行車速度，超過規定之最高時速者，處新
    臺幣一千二百元以上二千四百元以下罰鍰，道路交通管理處罰條例第四十條第一
    項亦有規定。又汽車駕駛人違反道路交通管理處罰條例第四十條第一項者，除依
    原條款處罰鍰外，依同條例第六十三條第一項第一款規定，並記違規點數一點。
二、本件受處分人即異議人甲○○於民國九十年十月二十日下午四時十五分左右，駕
    駛車牌ＡＲ－二四三六號自用小客車，途經台南縣新營市○○段○○道之北上路
    段，該路段行車速度有時速不得超過七十公里之限速，受處分人竟以時速八十四
    公里之行車速度超速行駛，為臺南縣警察局新營分局員警乙○○以雷達測速器測
    得上情，並予以攔停，且以受處分人有違反道路交通管理處罰條例第四十條第一
    項之行為掣單舉發。嗣因受處分人拒絕簽收員警開立之舉發違反道路交通管理事
    件通知單，經員警在舉發通知單上載明受處分人拒絕簽收之事由後，依違反道路
    交通管理事件統一裁罰標準及處理細則第十一條第一項第一款規定，視為受處分
    人已經收受該通知單。嗣受處分人於舉發通知單上所載應到案日期前向原處分機
    關提出申訴，經原處分機關函請原舉發單位調查結果，仍認受處分人有違反道路
    交通管理處罰條例第四十條第一項之違規行為，乃依道路交通管理處罰條例第四
    十條第一項、第六十三條第一項第一款（漏引法條，應補正）及違反道路交通管
    理事件統一裁罰標準表「汽車駕駛人行車速度，超過規定之最高時速未滿二十公
    里者，且在期限內到案聽候裁決者」之規定，裁處罰鍰新臺幣一千七百元並記違
    規點數一點。
三、本件受處分人甲○○固不否認駕駛前開車牌之自用小客車於前揭時、地為警攔停
    之事實，惟矢口否認有超速行駛之違規行為，辯稱：伊未超速，應係舉發員警誤
    測，且如何證明所測得之車速八十四公里，即是伊所駕駛之車輛云云。經查：傳
    訊證人即舉發之員警乙○○證稱：當時受處分人確實由內側道變換到外側車道，
    我們雷達測速時，因他為第一部車，後面之車子距離他至少四十公尺，我們雷達
    測速器就鎖定他那部車來作測速，測得超速即攔停等語。復有當時用以測速之雷
    達測速檢定合格證書影本附卷可稽。況證人乙○○係本件原處分機關所認定受處
    分人有右開違規行為之原證人，其到庭在本院法官面前具結以言詞供述本件訴訟
    上之待證事實（即受處分人有右開違規事實），因其與受處分人毫無怨懟，自無
    自陷於偽證罪之追訴而構詞誣賴受處分人之理，是本院由其供述已得有受處分人
    確有右開違規行為之心證，且於本件卷存證據資料內並無任何積極證據足以證明
    證人乙○○上開供述係屬虛偽，亦未有足以令人顯信其供述為不可採之品性證據
    或前科證據存在，本院自不得僅以證人為本件開單告發受處分人之員警而全盤抹
    煞其在訴訟上所具有之原證人資格，而受處分人對上開證人之供述並無法舉出或
    請本院調查任何對其有利之證據資料，以使本院對證人所供述受處分人違規之事
    實產生任何合理之懷疑，且交通警察掣單舉發違反道路交通管理處罰條例所列之
    違規事實，本質上為行政處分，係公務員基於職務上之權力，依法就特定之具體
    事件所為之具公法上效果之單方面行政行為，基於公務員為公法上行為具有公信
    力之原則，該行政行為當可被推定為真正，其據以依法處分之事實認定亦為正確
    無誤，本此公信原則，乃立法者賦予行政機關制定違反道路交通事件統一裁罰標
    準及處理細則，使勤務員警得當機處分（如該細則第二十三條）以達其維護交通
    秩序、安全之行政目的，反之，若謂公務員一切行政行為均需預留證據以證其實
    ，則國家行政勢必窒礙難行，據此，刑事訴訟法就犯罪證據有關之規定中與屬行
    政秩序罰之交通違規裁罰本質不合之部分，自不在準用之列，從而，受處分人既
    未就執勤員警之舉發有誤提出相關證據以供調查，本院經查亦無任何證據足資證
    明其有捏造事實違法取締之情事，則執勤員警本其維護交通秩序、安全職責所為
    之舉發，自應受到合法、正確之推定。是受處分人所辯，不足採信，本件事證明
    確，受處分人空言否認其未超速，及舉發人無證據可資證明其超速云云，無非卸
    責之詞，不足採信。綜上所述，本件受處分人超速之違規事證明確。從而原處分
    機關乃依前揭道路交通管理處罰條例第四十條第一項、第六十三條第一項第一款
    及違反道路交通管理事件統一裁罰標準表之規定，裁處罰鍰新臺幣一千七百元並
    記違規點數一點，核無違誤。本件受處分人之異議為無理由，自應將其異議駁回
    。
四、據上論斷，應依道路交通案件處理辦法第十九條，裁定如主文。
中      華      民      國    九十一年        五    月      十七      日
                          臺灣臺北地方法院交通法庭
                                    法  官  劉  嶽  承
右正本證明與原本無異。
如不服本裁定，應於裁定送達後五日內向本院提出抗告狀。
                                    書記官  江  虹  儀
中      華      民      國    九十一    年     五     月    十七    日
